臺灣桃園地方法院民事判決　九十三年度訴字第四七三號
　　原　　　告　甲○○
　　訴訟代理人　丙○○
　　被　　　告　中原至尊管理委員會
　　法定代理人　乙○○
　　訴訟代理人
右當事人間請求債務人異議之訴事件，本院判決如左：
    主    文
原告之訴駁回。
訴訟費用由原告負擔。
    事    實
甲、原告方面
一、聲明：
    （一）本院九十三年度執字第三二八四號給付管理費執行事件就原告所有如附件
          所載不動產查封之執行程序應予撤銷。
    （二）訴訟費用由被告負擔。
二、陳述：
    （一）緣被告中原至尊社區管理委員會以原告積欠九十年四月起之管理費新台幣
          （下同）二萬八千二百二十四元，持鈞院九十年度壢小字第五九六號小額
          民事確定判決為執行名義聲請強制執行，由鈞院九十三年度執字第三二八
          四號給付管理費事件執行查封原告所有如附件所載不動產。
    （二）茲因前開九十年度壢小字第五九六號小額民事判決原告應給付被告八十七
          年四月起至九十年三月止之管理費三萬一千七百五十二元，業經原告依判
          決履行給付完畢。詎被告因起訴原告給付九十年四月一日起至九十一年八
          月三十一日止管理費一萬四千九百九十四元之小額民事事件，遭鈞院九十
          二年度壢小字第二七七號以被告為未經區分所有權人會議成立之合法組織
          ，不具有當事人能力，而判決駁回後，竟於九十三年二月十三日執上開已
          履行給付之小額民事確定判決為執行名義，就原告於九十年四月起欠繳之
          管理費二萬八千二百二十四元範圍，聲請鈞院執行查封原告所有不動產，
          而違法執行。為此依強制執行法第十四條第一項規定提起本訴，請求判命
          撤銷上述查封執行程序。
三、證據：提出本院九十二年度壢小字第二七七號小額民事判決影本。
乙、被告方面
一、聲明：如主文所示。
二、陳述：原告確實已遵鈞院九十年度壢小字第五九六號小額民事確定判決履行給付
    ，然因原告另負欠自九十年四月一日起之管理費二萬八千二百二十四元，乃執上
    開小額民事確定判決，聲請鈞院九十三年度執字第三二八四號案件執行查封原告
    所有如附件所載之不動產。
丙、本院依職權調本院九十三年度執字第三二八四號執行案卷。
    理    由
一、按原告之訴，依其所訴之事實，在法律上顯無理由者，法院得不經言詞辯論，逕
    以判決駁回之，民事訴訟法第二百四十九條第二項定有明文。
二、次按強制執行法第十四條所定債務人異議之訴，係以排除執行名義之執行力為目
    的，如債權人無執行名義，債務人僅得於強制執行程序終結前，向執行法院聲明
    異議，不得提起異議之訴（最高法院九十一年度台上字第一六四七號裁判可資參
    照）。又判決確定後，敗訴人如不遵判履行，勝訴人衹應於確定判決之範圍內聲
    請強制執行，若不在判決範圍以內，兩造發生爭執之事項乃屬另一事件，除於審
    判外或審判上另求解決方法外，若勝訴人亦以之聲請執行，是無執行名義可資依
    據，不能認為合法（最高法院十九年上字第十五號著有判例）。經查，原告起訴
    主張被告執本院九十年度壢小字第五九六號小額民事確定判決，就逾該判決給付
    範圍外之九十年四月一日起管理費，聲請本院以九十三年度執字第三二八四號給
    付管理費事件執行查封原告所有如附件所示不動產乙節，業據被告訴訟代理人自
    認，並有原告提出本院九十二年度壢小字第二七七號小額民事判決，及本院職權
    調閱九十三年度執字第三二八四號執行案卷可憑，應堪信為真實。然被告聲請本
    院九十三年度執字第三二八四號執行事件，所欲滿足之債權為原告積欠之九十年
    四月一日起之管理費二萬八千二百二十四元，與本院九十年度壢小字第五九六號
    小額民事判決給付者乃原告積欠之八十七年四月起至九十年三月止管理費三萬一
    千七百五十二元，兩者債權並非同一，被告應不得再以前開小額民事確定判決為
    執行名義，聲請強制執行原告財產，以滿足其不具執行力之九十年四月一日起應
    收管理費債權，故被告主張本院民事執行處依被告聲請所為之執行程序，侵權其
    權益，應予撤銷，洵堪認定。依上說明，原告應依強制執行法第十二條規定聲明
    異議以謀救濟，卻誤向本院提起債務人異議之訴，本件之訴顯無理由，得不經言
    詞辯論程序，逕予駁回。
三、結論：原告之訴為無理由，依民事訴訟法第二百四十九條第二項、第七十八條，
    判決如主文。
中　　　華　　　民　　　國　　九十三　　年　　　六　　　月　　  二  　　日
                                臺灣桃園地方法院民事第三庭
~B法　　　官　劉雪惠
右為正本係照原本作成
如對本判決上訴，須於判決送達後廿日內向本院提出上訴狀
中　　　華　　　民　　　國　　九十三　　年　　　六　　　月　　　二　　　日
~B法院書記官　董淵順
